臺灣高雄地方法院刑事判決　　　　　　　 97年度易字第701號
公　訴　人　臺灣高雄地方法院檢察署檢察官
被　　　告　吳昆峰
　　　　　　　　　　（本案
上列被告因竊盜案件，經檢察官提起公訴（97年度偵字第14320號）
，本院改依簡式審判程序，判決如下：
    主  文
吳昆峰犯攜帶兇器踰越牆垣竊盜罪，累犯，處有期徒刑捌月，扣
案之剪刀壹把、膠帶壹捲，均沒收之。
    事  實
一、吳昆峰前於民國95年間因竊盜案件，經本院以95年度簡字第
    6645號判處有期徒刑3 月確定，甫於96年12月18日因徒刑易
    科罰金執行完畢出監。猶不知悔改，竟因缺錢花用，意圖為
    自己不法之所有，於97年5 月17日上午3 時20分許，騎乘其
    父親吳紹宗所有之車號K27-051 號重型機車，前往高雄縣梓
    官鄉○○村○○○路115 號後方，踰越宏錡電信工程公司所
    有之圍牆破洞進入該公司廠區內之空地，持其所有客觀上可
    供兇器使用之剪刀1 把，竊取宏錡電信工程公司負責人甲○
    ○所有之JF 0.4-400P 電纜線（共計77.5公斤，價值共計新
    臺幣50,000元）得手，惟其於逃離現場之際，即為甲○○發
    覺並報警查獲，並當場扣得吳昆峰所有供犯罪所用之剪刀（
    起訴書誤載為美工刀）1 把、膠帶1 捲。
二、案經高雄縣政府警察局岡山分局報請臺灣高雄地方法院檢察
    署檢察官偵查起訴。
    理  由
一、本件被告吳昆峰所犯為死刑、無期徒刑、最輕本刑為3年以
    上有期徒刑以外之罪，其於準備程序進行中，就被訴事實為
    有罪之陳述，經受命法官告知簡式審判程序之旨，並聽取當
    事人之意見後，經被告同意適用簡式審判程序，本院亦認無
    不得或不宜改依簡式審判程序進行之處，爰依刑事訴訟法第
    273條之1第1項、第284條之1規定，由本院合議庭裁定裁定
    本件由受命法官獨任進行簡式審判程序，合先敘明。
二、上揭事實，業據被告迭於偵查中及本院審理中自白不諱（見
    偵卷第13頁、本院卷第15、34、35頁），核與證人甲○○於
    警詢、偵訊中指證失竊之情節相符（見警卷第5-9 頁、偵卷
    第12-13 頁），並有高雄縣政府警察局仁武分局扣押物品目
    錄表、扣押物品清單、贓物認領保管單、及查獲竊盜現場照
    片12張在卷可稽（警卷第19-20 、23-28 頁），堪認被告出
    於任意性之自白，確與事實相符。本件事證明確，被告犯行
    堪以認定，應予依法論科。
三、按刑法第321 條第1 項第3 款所謂之兇器，其種類並無限制
    ，凡客觀上足對人之生命、身體、安全構成威脅，具有危險
    性之兇器均屬之（最高法院79年台上字5253號判例參照）。
    本件被告犯案用之剪刀，為金屬製品，質堅銳利，為被告剪
    斷電纜所用，業據被告供述明確（見本院卷第34頁），被告
    攜帶上開兇器竊取財物，客觀上對人之生命、身體、安全足
    生威脅，具危險性，自屬兇器無訛。查竊取行為是否既遂，
    應以其已否移入自己實力支配之下為區別之標準，而非以是
    否已搬運上車或已否移出室外為斷（最高法院76年台上字第
    3530號判決參照），經查，本件被告竊取甲○○所有電纜線
    後，將電線剪為數捆，以膠帶綑綁，並將其中一捆拿到機車
    上後才被甲○○發覺一節，為被告於審理中自承在卷，並經
    證人甲○○於偵查中結證無誤，堪認其業已將竊得之財物移
    入自己實力支配之下，其竊盜行為已屬既遂，附此敘明。是
    核被告所為，係刑法第321 條第1 項第3 款、第2 款之攜帶
    兇器踰越牆垣竊盜罪（又本案被害人並非供給電能之事業經
    營者，則其所有之電纜線，核其性質要非電業法所稱之電線
    ，是被告竊取被害人所有之電纜線，並無電業法第105 條之
    適用，附此說明。）公訴人起訴書之事實欄雖漏載被告上開
    踰越牆垣部分之事實，惟其與被告其他犯罪事實有實質上一
    罪關係，本院自得併予審究。被告前如事實欄一所述，因竊
    盜案件，經本院判處有期徒刑3 月確定，甫於96年12月18
    日執行完畢一節，有臺灣高等法院被告前案紀錄表在卷可稽
    （含出入監記錄），其受有期徒刑執行完畢後，於5 年內故
    意再犯本件有期徒刑以上之罪，為累犯，應依法加重其刑。
    爰審酌被告有毒品、槍砲、竊盜等多項不法前科，有臺灣高
    等法院被告前案紀錄表在卷可徵，其素行不佳，不思以正當
    之方式獲取財物，而貪圖己利，竊取他人之財物，侵害他人
    財產安全，犯下本件犯行，行為實有可議，惟念其坦承犯行
    ，尚知悔悟，態度尚可，復斟酌其犯罪之動機、目的、手段
    及經濟狀況等一切情狀，量處如主文所示之刑。至扣案之剪
    刀1 把、膠帶1捲為被告所有且供本件竊盜所用之物，業據
    被告於本院審理時供明在卷，應依刑法第38條第1 項第2 款
    規定，宣告沒收之。
據上論斷，應依刑事訴訟法第273之1條第1項、第299條第1項前
段，刑法第321 條第1 項第3 款、第2 款、第47條第1 項，第38
條第1 項第2 款，判決如主文。
本案經檢察官郭騰月到庭執行職務。
中　　華　　民　　國　　96　　年　　7　　月　　14　　日
                  刑事第一庭    法　官  張琬如
以上正本證明與原本無異。
如不服本判決應於收受本判決後10日內向本院提出上訴書狀，並
應敘述具體理由，如未敘述上訴理由者，應於上訴期間屆滿後20
日內補提理由書狀於本院（均須按他造當事人之人數附繕本）「
切勿逕送上級法院」。
中　　華　　民　　國　　97　　年　　7 　　月　　14　　日
 　　　　　　　　　　　　　　　 書記官  劉甄庭
附錄本案論罪科刑法條：
中華民國刑法第321條（加重竊盜罪）
犯竊盜罪而有左列情形之一者，處六月以上、五年以下有期徒刑
：
一、於夜間侵入住宅或有人居住之建築物、船艦或隱匿其內而犯
之者。
二、毀越門扇、牆垣或其他安全設備而犯之者。
三、攜帶兇器而犯之者。
四、結夥三人以上而犯之者。
五、乘火災、水災或其他災害之際而犯之者。
六、在車站或埠頭而犯之者。
前項之未遂犯罰之。
